【裁判字號】    98,消債更,57
【裁判日期】    980612
【裁判案由】    更生事件
【裁判全文】
臺灣板橋地方法院民事裁定            98年度消債更字第57號
聲  請  人  甲○○
上列當事人因消費者債務清理事件聲請更生及保全處分，本院裁
定如下：
    主  文
聲請人甲○○自中華民國98年6月12日16時起開始更生程序。
命司法事務官進行本件更生程序。
    理  由
一、按債務人與金融機構協商成立者，不得聲請更生或清算。但
    因不可歸責於己之事由，致履行顯有重大困難者，不在此限
    ；次按法院開始更生程序之裁定，應載明其年、月、日、時
    ，並即時發生效力；又法院裁定開始更生或清算程序後，得
    命司法事務官進行更生或清算程序，消費者債務清理條例第
    151條第5項、第45條第1項、第16條第1項分別定有明文。
二、本件聲請意旨略以：聲請人目前債務總金額為新臺幣（下同
    ）864106元，有不能清償債務之情事，消費者債務清理條例
    施行前，曾於民國95年間依照中華民國銀行公會會員辦理消
    費金融案件無擔保債務協商機制，與最大債權金融機構新竹
    國際商業銀行股份有限公司達成協商，雙方約定聲請人自95
    年6月起，分80期，利率0%，每月10日以14051元依各債權銀
    行債權金額比例清償各項債務，至全部清償為止，惟聲請人
    任職之美商新秀麗太平洋有限公司，於96年 6月14日因租約
    到期撤櫃，導致聲請人失業，並於96年7 月起請領失業救助
    金，而聲請人為清償債務，乃以此救助金繳納，直到97 年1
    月仍未有穩定收入，不得已才於97年2 月毀諾，聲請人毀諾
    實具有不可歸責於己致履行顯有重大困難之事由，且其無擔
    保或無優先權之債務總額未逾1200萬元，復未經法院裁定開
    始清算程序或宣告破產，依法自得聲請更生程序，懇請裁定
    開始更生等語。
三、查聲請人之主張，有財團法人金融聯合徵信中心債權人清冊
    、協商協議書、申請失業給付證明（見本院卷第31至32頁）
    、薪資轉帳紀錄、勞工保險被保險人投保資料表及渣打國際
    商業銀行股份有限公司民事陳報狀等件附卷可參，堪信為真
    實。蓋聲請人因遭任職單位資遣、失業，並以請領之失業救
    助金繳交協商款項後，無法負荷而毀諾協商條件，核認應屬
    非可歸責於聲請人之事由，而本件又查無聲請人有消費者債
    務清理條例第6 條第3 項、第8 條或第46條各款所定駁回更
    生聲請之事由存在，則聲請人聲請更生，應屬有據，並依首
    開條文規定得命由司法事務官進行本件更生程序，裁定如主
    文。至聲請人併為保全處分之聲請，因本件更生之聲請既經
    准許，則保全處分欠缺必要性，爰不予諭知，併予說明。
中    華    民    國    98    年    6     月    12    日
                  民事第三庭    法      官  陳映如
上為正本係照原本作成
如不服本裁定，應於裁定送達後10日內，以書狀向本院提出抗告
，並繳納抗告費新臺幣1千元
中    華    民    國    98    年    6     月    12    日
                                書  記  官  李錦輝


司法院資訊處製作；財團法人民間司法改革基金會備份。
